---
title: "1000 genomas"
author: "Haydeé"
date: "`r Sys.Date()`"
output: pdf_document
---

```{r setup, include=FALSE}
knitr::opts_chunk$set(echo = TRUE)
```


A.Paulina Perez-Gonzalez
paulinapglz.99@gmail.com 


###############################
 SCRIPT PARA BioFreelancer


# Proyecto 1000 genomas

Este script genera un grafico tipo donut con datos basicos de 1000 Genomas
https://www.kaggle.com/datasets/daiearth22/1000-genome-data

```{r}
setwd("~/R_sites/R-ladies/1000Genome_coordpolar")
```



## Las librerias 

El paquete `pacman` sirve para instalar y cargar paquetes: https://www.rdocumentation.org/packages/pacman/versions/0.5.1

```{r}
library("pacman")

p_load("vroom", 
       "dplyr", 
       "ggplot2", 
       "RColorBrewer")
```

# Visualizacion de datos

`vroom` es equivalente a read.csv o similar, detecta automaticamente los header
`.df` es solo para identificar nosotras que es un dataframe

```{r}
genomes.df <- vroom(file = "1000genomesinfo.csv")
```

Quiero hacer una cuenta de cuantas muestras por pais hay, para ello

```{r}
counts_per_country <- genomes.df %>%   #Primero llamo a los datos. Uso el símbolo %>% para conectar las operaciones
  group_by(Population) %>%   #Luego indico que quiero un grupo por cada valor único en
  tally() #tally cuenta cuantos elementos hay en cada grupo
```

# Barplot

Vamos a graficar un barplot sencillo.
Los colores predefinidos por R están en: https://r-charts.com/colors/

```{r}
#crear un barplot
genomes.p <- ggplot(counts_per_country, 
                    aes(x = Population, 
                        y = n)) +
  geom_col(position = "stack", 
           fill = "darkorchid3", 
           color = "pink")
```

```{r}
#visualizar el plot
genomes.p
```
Vamos a darle formato.

```{r}
genomes_1.p <- genomes.p +
  coord_polar()

genomes_1.p
```

# Plot 2

Ponerle una capa de texto y que no se sobre encimen los textos.
```{r, fig.dim=c(8,8)}
genomes_2.p <- genomes_1.p +
  geom_text(aes(label=n),
            check_overlap = T)

genomes_2.p
```

# Plot 3

Más formato.

```{r, fig.dim=c(8,8)}
genomes_3.p <- genomes_2.p +
  theme_minimal() +
  theme(axis.title.y = element_blank() )

genomes_3.p
  
```
# Plot 4

Ponemos etiquetas al título y la fuente de donde se saco.

```{r, fig.dim=c(8,8)}
genomes_4.p <- genomes_3.p + 
  labs(title="Número de genomas por población", 
       subtitle="Según el estudio 1000 Genomes", 
       caption="source: kaggle.com") + 
  xlab("Poblaciones")

genomes_4.p
```

# Guardar el plot

```{r}
# Guardamos el plot
ggsave( filename = "genomes_per_population.png",  # el nombre del archivo de salida
        plot = genomes_4.p,           # guardamos el ultimo grafico que hicimos
        width = 8,                # ancho de 8 pulgadas
        height = 9,               # alto 7 de pulgadas
        dpi = 600 )               # resolucion de 600 puntos por pulgada
```